臺灣臺南地方法院刑事判決　　　　　　 100年度易緝字第64號
公　訴　人　臺灣臺南地方法院檢察署檢察官
被　　　告　蘇盟評
上列被告因竊盜案件，經檢察官提起公訴（99年度偵字第12840
、13495號；100年度偵字第5474號），被告於本院準備程序進行
中，先就被訴事實為有罪之陳述，經本院進行簡式審判程序審理
，判決如下：
    主  文
蘇盟評共同犯攜帶兇器竊盜罪，共貳罪，各處有期徒刑柒月。應
執行有期徒刑拾月。
    事  實
一、蘇盟評與周德忠（業經本院100年度訴字第503號審結）共同
    基於意圖為自己不法所有之犯意聯絡，先後為下列竊盜犯行
    ：
（一）民國99年8月18日凌晨2時許，周德忠駕駛竊得車牌號碼75
      2-RQ之自用大貨車搭載蘇盟評，至台南市麻豆區監理站旁
      ，由蘇盟評在附近把風，周德忠則持游松衡（業經本院10
      0年度訴字第503號審結）所有之之客觀上足以對人之生命
      、身體、安全構成威脅而具有危險性之T字型起子1支，竊
      取郭士毅所使用之車牌號碼TI-6488號自用小客車得逞。
      再由周德忠駕駛上開自用大貨車拖曳蘇盟評乘坐之前揭竊
      得之TI-6488號自用小客車離去。
（二）99年8月19日凌晨2時許，周德忠駕駛游松衡竊得之車牌號
      碼E8-6850號自用小客車搭載蘇盟評及游松衡，先讓游松
      衡在台南市○○○路○段28巷4號前停車場下車，游松衡
      自行竊取張洪水使用之車牌號碼336-UG號自用大貨車，周
      德忠則與蘇盟評前往台南市○區○○路55巷內停車場，由
      蘇盟評在附近把風，由周德忠則持游松衡所有之客觀上足
      以對人之生命、身體、安全構成威脅而具有危險性之T字
      型起子1支，竊取周政男所有之車牌號碼J3-8461號自用小
      貨車得逞。再由周德忠駕駛竊得之J3-8461號自用小貨車
      ，蘇盟評駕駛原先搭乘而來之車牌號碼E8-6850號自用小
      客車跟隨離去。
二、嗣因警方發現懸掛遭竊HJ-2457號車牌之自用小客車（原車
    號TI-6488號）停在台南市○○街124巷北園橋上，遂於99年
    8月20日凌晨2時30分許在該地點埋伏，發現周德忠駕駛懸掛
    Y9-9853號車牌之自用小貨車（原車號為J3-8461號）搭載蘇
    盟評前往北園橋上，並至懸掛HJ-2457號車牌之自用小客車
    修理保險絲，因而趨前逮捕周德忠及蘇盟評，當場在懸掛遭
    竊HJ-2457號車牌之自用小客車扣得T字型起子1支。
三、案經台灣台南地方法院檢察署檢察官自動簽分及台南市政府
    警察局第五分局移送台灣台南地方法院檢察署檢察官偵查起
    訴。
    理  由
壹、程序部分：
    本案被告蘇盟評所犯刑法第321條第1項之加重竊盜罪，非死
    刑、無期徒刑或最輕本刑有期徒刑3年以上之罪，亦非高等
    法院管轄第一審案件，且於準備程序進行中，被告先就被訴
    事實為有罪之陳述（見本院卷第40頁背面），經告知被告簡
    式審判程序之旨，並聽取檢察官、被告之意見後，本院認為
    適宜進行簡式審判程序，是本案之證據調查，依刑事訴訟法
    第273條之2規定，不受同法第159條第1項、第161條之2、第
    161條之3、第163條之1及第164條至第170條規定之限制，合
    先敘明。
貳、實體部分
  一、上揭事實，迭據被告於警詢、偵查及本院審理坦承不諱，
      核與證人即共犯周德忠於警詢、偵查證述及被害人郭士毅
      、周政男於警詢中證述之情節相符，並有台南市警察局第
      五分局搜索扣押筆錄及扣押目錄表2份、照片8張、臺南市
      警察局車輛尋獲電腦輸入單2紙、贓物認領保管單3紙在卷
      可稽（見警卷第51-53、62-67、72、87-89、96-98頁）。
      是被告上開自白核與事實相符，堪以採信。本案事證已臻
      明確，被告犯行堪以認定，自應依法論科。
  二、按行為後法律有變更者，適用行為時之法律，但行為後之
      法律有利於行為人者，適用最有利於行為人之法律，刑法
      第2條第1項定有明文。本件被告為如事實欄所示之加重竊
      盜行為後，刑法第321條第1項第3款規定於100年1月26日
      經總統公布修正，於同年月28日生效，有關該條款前、後
      規定之構成要件均屬相同，但修正前之法定刑為「6月以
      上、5年以下有期徒刑」，而修正後之法定刑則為「6月以
      上、5年以下有期徒刑，得併科新臺幣10萬元以下罰金」
      ，比較新、舊法之結果，比較新、舊法之結果，行為後之
      法律並未較有利於被告，揆諸前開刑法第2條第1項前段之
      規定，此部分應適用被告行為時之修正前刑法第321條第1
      項第3款之規定，對被告較為有利。
  三、按刑法第321條第1項第3款所規定之攜帶兇器竊盜罪，係
      以行為人攜帶兇器竊盜為其加重條件，此所謂兇器，其種
      類並無限制，凡客觀上足對人之生命、身體、安全構成威
      脅，具有危險性之兇器均屬之，且祇須行竊時攜帶此種具
      有危險性之兇器為已足，並不以攜帶之初有行兇之意圖為
      必要（最高法院79年台上字第5253號判例、94年度台非字
      第264號判決意旨參照）。經查，被告與同案被告周德忠
      共同行竊時所使用之扣案T字型起子1支，係長度16.5公分
      ，前端金屬鐵製材質部分為10公分，且金屬鐵製材質部分
      ，前端業經磨平為扁平尖狀，此前經本院當庭勘驗在卷（
      見本院100年度訴字第503號卷第58頁），若持以行兇，客
      觀上可對人之身體、生命構成威脅，具有殺傷力，堪認上
      開物品在客觀上足對人之生命、身體、安全構成威脅，而
      具有行兇之危險性，依照前揭判例之意旨，堪認屬刑法第
      321條第1項第3款之兇器無訛。是核被告先後2次所為，均
      係犯修正前刑法第321條第1項第3款之加重竊盜罪。又被
      告與共犯周德忠，就事實欄所示之2次竊盜犯行，具有犯
      意聯絡及行為分擔，為共同正犯。再被告所犯上開2罪，
      犯意各別，行為互殊，應予分論併罰。爰審酌被告正值青
      壯之年，卻不思以正當勞務換取財物，恣意竊取他人財物
      ，造成民眾財產安全及社會治安相當之危害，惟審酌其於
      本件竊盜案僅擔任把風角色，犯罪情節較為輕微，暨犯罪
      後均坦承犯行、尚有悔意等一切情狀，各量處如主文所示
      之刑，並定其應執行之刑。此外，員警查扣之T字型起子1
      支，固係被告與共犯周德忠共同為上開2件加重竊盜犯行
      時所用之物，然該扣案之T字型起子1支，係同案被告游松
      衡所有之物，業據共犯周德忠、同案被告游松衡前於本院
      審理時供明在卷（見本院100年度訴字第503號卷第58頁）
      ，爰不為沒收之諭知，附此敘明。
據上論斷，應依刑事訴訟法第273條之1第1項、第299條第1項前
段，刑法第2條第1項前段、第28條、修正前刑法第321條第1項第
3款、第51條第5款，判決如主文。
本案經檢察官詹尚晃到庭執行職務。
中    華    民    國   100    年    9     月    7     日
                  刑事第二庭  法  官  張銘晃
以上正本證明與原本無異
如不服本判決應於收受本判後十日內向本院提出上訴書狀，並應
敘述具體理由。如未敘述上訴理由者，應於上訴期間屆滿後二十
日內向本院補提理由書狀（均須按他造當事人之人數附繕本，切
勿逕送上級法院）。
                              書記官  鄭梅君
中    華    民    國   100    年    9     月    7     日
附錄法條：
修正前刑法第321條
犯竊盜罪而有左列情形之一者，處六月以上、五年以下有期徒刑
：
一、於夜間侵入住宅或有人居住之建築物、船艦或隱匿其內而犯
    之者。
二、毀越門扇、牆垣或其他安全設備而犯之者。
三、攜帶兇器而犯之者。
四、結夥三人以上而犯之者。
五、乘火災、水災或其他災害之際而犯之者。
六、在車站或埠頭而犯之者。
前項之未遂犯罰之。